---
title: "Ayudantía 4"
author: "Juan Felipe Ly"
date: "09/09/2021"
output:
  html_document:
    df_print: paged
  pdf_document: default
subtitle: Econometría I
---

```{r global_options, include=FALSE}
knitr::opts_chunk$set(echo=FALSE, warning=FALSE, message=FALSE)
```

```{r echo=FALSE}
library(stargazer)
library(tidyverse)
library(janitor)
library(kableExtra)
library(wooldridge)
```

```{r}
wage1 <- wage1
```


# Comentes

1. Si una variable es estadísticamente significativa, entonces es económicamente significativa.

**Falso**: En términos económicos, la signficancia de la variable viene determinada por el modelo teórico subyacente. Sin embargo, a nivel estadístico la significancia estará determinada en parte por la naturaleza y características de los datos. En particular, la variable podría ser estadísticamente no significativa debido a una alta colinealidad en los datos (covarianza). Esto ocurre pues mientras mayor sea ésta, mayor será también la varianza del estimador y, por lo tanto, más probabilidades hay que el cero esté contenido en el intervalo de confianza asociado.

2. Un alto $R^2$ asegura que la estimación de un modelo de regresión lineal es buena.

**Incierto**: El sólo hecho de tener un $R^2$ alto no implica necesariamente que mejoren nuestras estimaciones. Se puede demostrar que el $R^2$ es una función creciente del número de regresores, por lo que podemos aumentar su valor agregando variables al modelo, independiente si éstas siguen una lógica económica o si son estadísticamente significaticas.

3. En el siguiente modelo $Y = \beta + u$ el estimador de MCO de $\beta$ es igual a la media muestral de la variable dependiente $(\overline{Y})$.

**Verdadero**: El problema que se debe resolver es el siguiente:

$$
min\sum{\hat{u_i}^2}=min\sum({Y_i-\hat{\beta}})^2
$$

Derivando con respecto a $\hat{\beta}$ e igualando a cero:

$$
\frac{\partial \sum({Y_i-\hat{\beta}})^2}{\partial \hat{\beta}} = -2\sum({Y_i-\hat{\beta}})^2=0
$$

$$
\hat{\beta}_{MCO}=\frac{1}{n}\sum{Y_i}=\overline{Y}
$$

4. El teorema de Gauss-Markov establece que dentro de la clase de estimadores insesgados el estimador MCO es el más eficiente.

**Verdadero**


# Problemas

## 1. Relación entre Salario, Educación, Experiencia y Antiguedad

Usando datos incluidos en el archivo `wage1.dta`, se estima el siguiente modelo que puede usarse para estudiar las variables que afectan el salario percibido:

$$
ln(wage_i)= \beta_0+ \beta_1 \cdot educ_i + \beta_2 \cdot exper_i +  \beta_3 \cdot {exper_i}^2 +\beta_4 \cdot tenure_i + u_i
$$

Este modelo relaciona el logaritmo del salario del individuo, `lwage`, con su nivel de educación, `educ`, años de experiencia laboral, `exper`, el cuadrado de la experiencia laboral `expersq`, y años de antigüedad laboral, `tenure`. Por otro lado, $u$ es un shock estocástico bien comportado. Parte de los resultados de la estimación del modelo se muestran en la siguiente tabla:

<center>
```{r results='asis', echo=FALSE, out.width="50%"}
modelo1 <- lm(lwage ~ educ + exper + expersq +  tenure,
              data=wage1)

modelo2 <- lm(lwage ~ educ + exper + expersq +  tenure + female,
              data=wage1)

modelo3 <- modelo2 <- lm(lwage ~ educ + exper + expersq +  tenure + female,
              data=wage1)

stargazer(modelo1, modelo2, modelo3, 
          type= "html",
          header = FALSE,
          no.space = TRUE)
```
</center>


En base a la información presentada, responda lo siguiente:

a) Interprete el significado de $\hat{\beta_3}$. ¿Cómo se interpreta su valor negativo?

**R**: Por cada año de aumento adicional de experiencia laboral, el salario disminuye, en promedio, un 0,1%. El signo negativo indica que afecta de manera negativa en el salario promedio, y es lógico que así sea, ya que el modelo penaliza el aumento indiscriminado en la variable exper (una persona de 120 años, por ejemplo).

b) ¿Son las variables `educ` y `tenure` estadísticamente significativas al 5% de significancia (95% de confianza)? Justifique su respuesta.

**R**: El test t para $\hat{\beta_1}$ viene dado por: 

$$
t^c= \frac{0.085}{0.007}=12.14
$$

El valor crítico al 5% de una distribución t con 521 $(n-k-1)$ grados de libertad es 1,96 (se utiliza el valor cuando n tiende a infinito; también podría usarse para una muestra de 120 observaciones). Por lo tanto, dado que $|t^c| > 1,96$, se rechaza la hipótesis nula, y el parámetro es estadísticamente significativo. 

El test t para $\hat\beta_4$ viene dado por: 

$$
t^c= \frac{0.021}{0.003}=7
$$

Dado que $|t^c| > 1,96$, se rechaza la hipótesis nula, y el parámetro es estadísticamente significativo. 


c) ¿Cuál es su predicción del salario de una persona que tiene 20 años de educación, 25 años de experiencia laboral y 23 años de antiguedad en la empresa?

**R**:  

$$
lwage_i= \beta_0+ \beta_1 \cdot educ_i + \beta_2 \cdot exper_i + \beta_3 \cdot expersq_i +\beta_4 \cdot tenure_i + u_i
$$


$$
\widehat{lwage_i}= 0.198 + 0.085 \cdot educ_i + 0.033 \cdot exper_i - 0.001 \cdot expersq_i + 0.021 \cdot tenure_i
$$


$$
\widehat{lwage_i}= 0.198 + 0.085 \cdot (20) + 0.033 \cdot (25) - 0.001 \cdot (25^2) + 0.021 \cdot (23)
$$

$$
\widehat{lwage_i}= 2.581
$$

¿Cómo se interpreta este valor? 

La variable regresada representa el logaritmo natural del salario, por lo que debemos aplicar euler para obtener el valor en miles de dólares:

$$
e^\widehat{lwage_i}= e^{2.581} 
$$

$$
\widehat{wage_i}= 13.210 
$$

Por lo tanto, como la variable wage está medida en miles de dólares, el modelo predice un salario promedio de 13210 dólares anuales.


d) Explique brevemente qué significa el valor $R^2 = 0.359$.

**R**: El $R^2$ obtenido indica que las variables `educ`, `exper`,`expersq` y `tenure`, en conjunto, explican casi un 36\% de la variabilidad de la variable regresada,`lwage`.



\
\
\
\
\
\
\
\
\
\
\
\
\
\
\
\
\
\












