---
title: "Ayudantía 4"
author: "Juan Felipe Ly"
date: "09/09/2021"
output:
  html_document:
    df_print: paged
  pdf_document: default
subtitle: Econometría I
---

```{r global_options, include=FALSE}
knitr::opts_chunk$set(echo=FALSE, warning=FALSE, message=FALSE)
```

```{r echo=FALSE}
library(stargazer)
library(tidyverse)
library(janitor)
library(kableExtra)
library(wooldridge)
```

```{r}
wage1 <- wage1
```

# Comentes

1. Si una variable es estadísticamente significativa, entonces es económicamente significativa.

2. Un alto $R^2$ asegura que la estimación de un modelo de regresión lineal es buena.

3. En el siguiente modelo $Y = \beta + u$ el estimador de MCO de $\beta$ es igual a la media muestral de la variable dependiente $(\overline{Y})$.

4. El teorema de Gauss-Markov establece que dentro de la clase de estimadores insesgados el estimador MCO es el más eficiente.


# Problemas

## 1. Relación entre Salario, Educación, Experiencia y Antiguedad

Usando datos incluidos en el archivo `wage1.dta`, se estima el siguiente modelo que puede usarse para estudiar las variables que afectan el salario percibido:

$$
ln(wage_i)= \beta_0+ \beta_1 \cdot educ_i + \beta_2 \cdot exper_i +  \beta_3 \cdot {exper_i}^2 +\beta_4 \cdot tenure_i + u_i
$$

Este modelo relaciona el logaritmo del salario del individuo, `lwage`, con su nivel de educación, `educ`, años de experiencia laboral, `exper`, el cuadrado de la experiencia laboral `expersq`, y años de antigüedad laboral, `tenure`. Por otro lado, $u$ es un shock estocástico bien comportado. Parte de los resultados de la estimación del modelo se muestran en la tabla 1:

En base a la información presentada, responda lo siguiente:

a) Interprete el significado de $\hat{\beta_3}$. ¿Cómo se interpreta su valor negativo? (4 puntos)

b) ¿Son las variables `educ` y `tenure` estadísticamente significativas al 5% de significancia? Justifique su respuesta.

c) ¿Cuál es su predicción del salario de una persona que tiene 20 años de educación, 25 años de experiencia laboral y 23 años de antiguedad en la empresa?

d) Explique brevemente qué significa el valor $R^2 = 0.359$.


<center>
```{r results='asis', echo=FALSE, out.width="50%"}
modelo1 <- lm(lwage ~ educ + exper + expersq +  tenure,
              data=wage1)

stargazer(modelo1, 
          type= "latex",
          title = "Tabla 1",
          header = FALSE,
          no.space = TRUE)
```
</center>






