---
title: "Ayudantía 2"
author: "Juan Felipe Ly"
date: "26/08/2021"
output:
  pdf_document: default
  html_document:
    df_print: paged
subtitle: Econometría I
---

```{r global_options, include=FALSE}
knitr::opts_chunk$set(echo=TRUE, warning=FALSE, message=FALSE)
```

```{r include=TRUE, warning=FALSE, message=FALSE}
library(tidyverse)
library(stargazer)
library(kableExtra)
library(skimr)
library(predict3d)
library(haven)
```

# Regresión Lineal Simple

Los datos del fichero EdadPesoGrasas.txt corresponden a tres variables medidas en 25 individuos: edad, peso (Kg) y cantidad de grasas en la sangre (Mg/Dl).

a) Analice estadística descriptiva y muestre los nombres de las variables que contiene el dataset.

```{r}
grasas <- read.table("EdadPesoGrasas.txt", header = TRUE)
```

```{r}
glimpse(grasas)
```

```{r}
grasas %>%
  select(edad, peso, grasas) %>%
  skim() %>%
  yank("numeric") %>%
  select(-c("n_missing", "complete_rate", "hist")) %>%
  kbl(booktabs = T,
      col.names = c("Variable", "Media", "Desv. Estándar", "Mínimo",
                    "p25", "p50", "p75", "Máximo"),
      linesep = '',
      digits = 1,
      "html") %>%
  kable_styling(latex_options = c("striped", "hold_position"))
```


b) Represente las relaciones existentes entre las variables a través de una matriz de diagramas de dispersión. Además, calcule la matriz de coeficientes de correlación.

```{r}
pairs(grasas)
```

```{r}
grasas %>% ggplot(aes(x = edad, y = grasas)) + 
  geom_point(aes(color = grasas), size = 5, alpha = 0.7) +
  xlab("Edad") + 
  ylab("Grasas") +
  ggtitle("Relación entre edad y grasas") +
  theme_minimal()
```


c) Encuentre la ecuación de la recta de Mínimos Cuadrados Ordinarios que relaciona la cantidad de grasas en la sangre en función de la edad.

<center> 
```{r results='asis'}
regresion <- lm(grasas ~ edad, data = grasas)

stargazer(regresion, 
          type= "html",
          header = FALSE,
          no.space = FALSE)

```
</center>

d) Añada la representación gráfica de la recta de mínimos cuadrados al diagrama de dispersión de las variables en cuestión.

$$
\begin{aligned}
\widehat{grasas} & = 102.575+ 5.321 \cdot edad\\
\end{aligned}  
$$

```{r}
ggPredict(regresion, digits = 3, facet.modx = TRUE, text = FALSE)
```


e) Interprete los coeficientes estimados para $\beta_0$ y $\beta_1$.



# Aplicación en R

La base de datos _ceosal1.dta_ contiene información correspondiente al año 1990, sobre 209 CEO. Los datos son usados en el libro "Introducción a la Econometría" de Jeffrey Wooldridge. La siguiente tabla presenta las variables y su descripción contenida en esta base de datos:

| Variable                   | Descripción                 |
|:---------------------------| :----------------------------|
| salary                     | salario de 1990 (miles de dólares) |
| pcsalary                   | % de cambio en salarios entre 1989 - 1990 |
| sales                      | ventas de la empresa en 1990 (millones de dólares) |
| roe                        | ROE promedio 1988 - 1990 |
| pcroe                      | % cambio en ROE, 1988 - 1990 |
| ros                        | retorno accionario, 1988 - 1990 |
| indus                      | =1 si la firma pertenece al sector industrial |
| finance                    | =1 si la firma pertenece al sector financiero |
| consprod                   | =1 si la firma pertenece al retail |
| utility                    | =1 si la firma pertenece al sector transporte o 
|                            | servicios de utilidad pública |
| lsalary                    | logaritmo natural del salario |
| lsales                     | logaritmo natural de las ventas|


Utilizando estos datos, se estimará el siguiente modelo que muestra la relación entre el rendimiento sobre el capital (roe) y el sueldo anual que reciben los CEO (salario):

$$
\begin{aligned}
\widehat{Salario} & = \beta_0+ \beta_1 \cdot roe  + u \\
\end{aligned}                    
$$

donde el parámetro de interés es $\beta_1$ el cual mide la variación del sueldo anual, en miles de dólares, que corresponde a un incremento de un punto porcentual en el rendimiento sobre el capital.


a) Identifique el número de variables y observaciones que contiene la base de datos.

```{r}
ceosal <- read_dta("ceosal1.dta")
```

```{r}
glimpse(ceosal)
```


b) Muestre las primeras 5 observaciones de la base de datos. 

```{r}
ceosal %>% 
  head(n=10)
```


c) Presente estadística descriptiva de las variables _salario y roe_.

```{r}
ceosal %>%
  select(salary, roe) %>%
  skim() %>%
  yank("numeric") %>%
  select(-c("n_missing", "complete_rate", "hist")) %>%
  kbl(booktabs = T,
      col.names = c("Variable", "Media", "Desv. Estándar", "Mínimo",
                    "p25", "p50", "p75", "Máximo"),
      linesep = '',
      digits = 1) %>%
  kable_styling(latex_options = c("striped", "hold_position"))
```


d) Muestre la relación entre rendimiento sobre el capital y sueldos de los CEO, usando un gráfico de dispersión.

```{r}
ceosal %>% ggplot(aes(x = roe, y = salary)) + 
  geom_point(aes(color = roe), size = 5, alpha = 0.7) +
  xlab('roe(%)') + 
  ylab('Salary (M$USD)') +
  ggtitle('Relación entre roe y salario') +
  theme_minimal()
```


e) Estime el modelo especificado arriba usando _Mínimos Cuadrados Ordinarios_.

```{r results='asis'}
model <- lm(salary ~ roe, data = ceosal)

stargazer(model, 
          type= "html",
          header = FALSE,
          no.space = FALSE)

```


f) Agregue al gráfico de dispersión construido en (d), la _línea de ajuste_ estimada en (e).

```{r}
ggPredict(model, digits = 3, facet.modx = TRUE, text = FALSE)
```

```{r}
ceosal %>% 
  select(salary, roe) %>% 
  filter(salary<=10000) %>% # Aquí apliqué un filtro para excluir los outliers
  ggplot(aes(x = roe, y = salary)) + 
    geom_point(aes(color = roe), size = 5, alpha = 0.7) +
    xlab('roe(%)') + 
    ylab('Salary (M$USD)') +
    ggtitle('Relación entre edad y grasas') +
    geom_smooth(method = "lm", colour = "blue")+
    theme_minimal()
```


g) Calcule los sueldos predichos por el modelo estimado y los residuos y muestre las primeras 10 observaciones de las variables _salary, roe, salario predicho y residuos_.

```{r}
ceosal %>% mutate(PredSalary = predict(model),
                   Residuo = residuals(model)) %>% 
  select(salary, roe, PredSalary, Residuo) %>% 
  slice_head(n=10)
```



