---
title: "Ayudantía 2"
author: "Juan Felipe Ly"
date: "26/08/2021"
output:
  html_document:
    df_print: paged
  pdf_document: default
subtitle: Econometría I
---

```{r global_options, include=FALSE}
knitr::opts_chunk$set(echo=FALSE, warning=FALSE, message=FALSE)
```

```{r include=TRUE, warning=FALSE, message=FALSE}
library(tidyverse)
library(stargazer)
library(kableExtra)
library(skimr)
library(predict3d)
library(haven)
```

# Regresión Lineal Simple

Los datos del fichero EdadPesoGrasas.txt corresponden a tres variables medidas en 25 individuos: edad, peso y cantidad de grasas en la sangre.

a) Analice estadística descriptiva y muestre los nombres de las variables que contiene el dataset.

```{r}
grasas <- read.table("EdadPesoGrasas.txt", header = TRUE)
```

```{r}

```

```{r}

```

b) Represente las relaciones existentes entre las variables a través de una matriz de diagramas de dispersión. Además, calcule la matriz de coeficientes de correlación.

```{r}

```

```{r}

```

c) Encuentre la ecuación de la recta de Mínimos Cuadrados Ordinarios que relaciona la cantidad de grasas en la sangre en función de la edad.

```{r results='asis'}

```

d) Añada la representación gráfica de la recta de mínimos cuadrados al diagrama de dispersión de las variables en cuestión.

```{r}

```

e) Interprete los coeficientes estimados para $\beta_0$ y $\beta_1$.

```{r}

```


# Aplicación en R

La base de datos _ceosal1.dta_ contiene información correspondiente al año 1990, sobre 209 CEO. Los datos son usados en el libro "Introducción a la Econometría" de Jeffrey Wooldridge. La siguiente tabla presenta las variables y su descripción contenida en esta base de datos:

| Variable                   | Descripción                 |
|:---------------------------| :----------------------------|
| salary                     | salario de 1990 (miles de dólares) |
| pcsalary                   | % de cambio en salarios entre 1989 - 1990 |
| sales                      | ventas de la empresa en 1990 (millones de dólares) |
| roe                        | ROE promedio 1988 - 1990 |
| pcroe                      | % cambio en ROE, 1988 - 1990 |
| ros                        | retorno accionario, 1988 - 1990 |
| indus                      | =1 si la firma pertenece al sector industrial |
| finance                    | =1 si la firma pertenece al sector financiero |
| consprod                   | =1 si la firma pertenece al retail |
| utility                    | =1 si la firma pertenece al sector transporte o 
|                            | servicios de utilidad pública |
| lsalary                    | logaritmo natural del salario |
| lsales                     | logaritmo natural de las ventas |


Utilizando estos datos, se estimará el siguiente modelo que muestra la relación entre el rendimiento sobre el capital (roe) y el sueldo anual que reciben los CEO (salario):

$$
\begin{aligned}
\widehat{Salario} & = \beta_0+ \beta_1 \cdot roe  + u \\
\end{aligned}                    
$$

donde el parámetro de interés es $\beta_1$ el cual mide la variación del sueldo anual, en miles de dólares, que corresponde a un incremento de un punto porcentual en el rendimiento sobre el capital.

a) Identifique el número de variables y observaciones que contiene la base de datos.


```{r}
ceosal <- read_dta("ceosal1.dta")
```

```{r}

```

b) Muestre las primeras 10 observaciones de la base de datos. 

```{r}

```

c) Presente estadística descriptiva de las variables _salario y roe_.

```{r}

```

d) Muestre la relación entre rendimiento sobre el capital y sueldos de los CEO, usando un gráfico de dispersión.

```{r}

```

e) Estime el modelo especificado arriba usando _Mínimos Cuadrados Ordinarios_.

```{r results='asis'}

```

f) Agregue al gráfico de dispersión construido en (d), la _línea de ajuste_ estimada en (e).

```{r}

```

```{r}

```


g) Calcule los sueldos predichos por el modelo estimado y los residuos. 

```{r}

```

h) Muestre las primeras 10 observaciones de las variables _salary, roe, salario predicho y residuos_.

```{r}

```

