---
title: "Ayudantía 5"
author: "Juan Felipe Ly"
date: "23/09/2021"
output:
  html_document:
    df_print: paged
  pdf_document: default
subtitle: Econometría I
---

```{r global_options, include=FALSE}
knitr::opts_chunk$set(echo=FALSE, warning=FALSE, message=FALSE)
```

```{r echo=FALSE}
library(stargazer)
library(tidyverse)
library(janitor)
library(kableExtra)
library(wooldridge)
```

```{r}
wage1 <- wage1
```

# 1. Relación entre Salario, Educación, Experiencia y Género

Usando datos incluidos en el archivo `wage1.dta`, un economista quiere estudiar las variables que afectan el salario percibido en los CEOs de compañías financieras.Para ello estima los siguientes modelos:

$$
ln(wage_i)= \beta_0+ \beta_1 \cdot educ_i + \beta_2 \cdot exper_i +  \beta_3 \cdot {exper_i}^2 +\beta_4 \cdot female_i + u_i \ \ \ \ \ \ \ \ \ \ \ \ (1)
$$

$$
ln(wage_i)= \beta_0+ \beta_1 \cdot educ_i + \beta_2 \cdot exper_i +  \beta_3 \cdot {exper_i}^2 +\beta_4 \cdot female_i + \beta_5 \cdot tenure_i+ u_i \ \ \ \ \ \ \ \ \ \ \ \ (2)
$$

$$
ln(wage_i)= \beta_0+ \beta_1 \cdot educ_i + \beta_2 \cdot exper_i + \beta_3 \cdot {exper_i}^2 + \beta_4 \cdot female_i + \beta_5 \cdot tenure_i + \beta_6 \cdot (exper_i \times female_i) + u_i \ \ \ \ \ \ \ \ \ \ \ \ (3)
$$


Estos modelos relacionan el logaritmo del salario del individuo, `lwage`, con su nivel de educación, `educ`, años de experiencia laboral, `exper`, el cuadrado de la experiencia laboral `expersq`, años de antigüedad laboral, `tenure`, si la observación es mujer, `female`. Por otro lado, $u$ es un shock estocástico bien comportado. Parte de los resultados de la estimación de los modelos se muestran en la siguiente tabla:

<center>
```{r results='asis', echo=FALSE, out.width="50%"}
modelo1 <- lm(lwage ~ educ + exper + expersq +  female,
              data=wage1)

modelo2 <- lm(lwage ~ educ + exper + expersq +  female + tenure,
              data=wage1)

modelo3 <- lm(lwage ~ educ + exper + expersq +  female + tenure + exper*female,
              data=wage1)

stargazer(modelo1, modelo2, modelo3, 
          type= "html",
          header = FALSE,
          no.space = TRUE)
```
</center>

\
\

<center>
```{r results='asis', echo=FALSE}
covmatrix1 <- vcov(modelo2)

stargazer(covmatrix1, 
          title = "Matriz de Covarianzas Modelo (2)",
          type = "html",
          header = FALSE,
          digits = 5,
          no.space = TRUE)

```
</center>

\
\

En base a la información presentada, responda lo siguiente:

a) Interprete el significado de $\hat{\beta_6}$ del modelo (3). ¿Cómo se interpreta su valor negativo?

**R**: Por cada año de aumento adicional de experiencia laboral de una mujer, el salario disminuye, en promedio, un 0,007%. El signo negativo indica que afecta de manera negativa en el salario promedio predicho por el modelo.

b) En relación al modelo (2) ¿Son las variables `female` y `tenure` estadísticamente significativas al 5% de significancia (95% de confianza)? Justifique su respuesta.

**R**: El test t para $\hat{\beta_4}$ viene dado por: 

$$
t^c= \frac{-0.298}{0.036} = 8.27\bar 7
$$

El valor crítico al 5% de una distribución t con 520 $(n-k-1)$ grados de libertad es 1,96 (se utiliza el valor cuando n tiende a infinito; también podría usarse para una muestra de 120 observaciones). Por lo tanto, dado que $|t^c| > 1,96$, se rechaza la hipótesis nula, y el parámetro es estadísticamente significativo. 

El test t para $\hat\beta_5$ viene dado por: 

$$
t^c= \frac{0.016}{0.003}=5.3\bar 3
$$

Dado que $|t^c| > 1,96$, se rechaza la hipótesis nula, y el parámetro es estadísticamente significativo. 


c) En relación al modelo 3 ¿Cuál es su predicción del salario de una mujer CEO que tiene 15 años de educación, 20 años de experiencia laboral y 10 años de antiguedad en la empresa?

**R**:  

$$
lwage_i= \beta_0+ \beta_1 \cdot educ_i + \beta_2 \cdot exper_i + \beta_3 \cdot {exper_i}^2 + \beta_4 \cdot female_i + \beta_5 \cdot tenure_i + \beta_6 \cdot (exper_i \times female_i) + u_i
$$


$$
\widehat{lwage_i}= 0.328 + 0.083 \cdot educ_i + 0.037 \cdot exper_i - 0.001 \cdot {exper_i}^2 - 0.184 \cdot female_i + 0.015 \cdot tenure_i - 0.007 \cdot (exper_i \times female_i)
$$


$$
\widehat{lwage_i}= 0.328 + 0.083 \cdot (15) + 0.037 \cdot (20) - 0.001 \cdot (20)^2 - 0.184 \cdot (1) + 0.015 \cdot (10) - 0.007 \cdot (20 \times 1)
$$

$$
\widehat{lwage_i}= 1.739
$$

¿Cómo se interpreta este valor? 

La variable regresada representa el logaritmo natural del salario, por lo que debemos aplicar euler para obtener el valor en miles de dólares:

$$
e^\widehat{lwage_i}= e^{1.739} 
$$

$$
\widehat{wage_i}= 5.691
$$

Por lo tanto, como la variable wage está medida en miles de dólares, el modelo predice un salario promedio de $5691$ dólares anuales para una mujer CEO con las características demográficas que indica el enunciado.


d) Es el modelo (3) globalmente significativo al 5\% de significancia? 

**R**: La hipótesis nula viene dada por: 

$$
H_0: \beta_1 = \beta_2 = \beta_3 = \beta_4 = \beta_5 = \beta_6 = 0
$$

El test global viene dado por:

$$
F=\frac {R^2/k}{(1-R^2)/(n-k-1)} \sim F_{k,n-k-1}
$$

$$
F=\frac {0.441/6}{(1-0.441)/(526-6-1)}
$$
$$
F = \frac{0.0735}{0.00108}
$$

$$
F=68.345
$$

El valor crítico de una distribución F al 5% de significancia con 6 grados de libertad en el numerador y 519 $(n-k-1)$ grados de libertad en el denominador es $2.0986$. Por lo tanto, dado que $F^c > 2.0986$, se rechaza la hipótesis nula, y el modelo es globalmente significativo. 

e) En relación al coeficiente de determinación de los tres modelos, ¿cuál es el que presenta una mejor línea de ajuste? 

**R**: Se puede observar que el mejor $R^2$ ajustado se presenta en el modelo 3 con ${\bar R}^2 = 0.435$, a pesar de que los tres modelos tienen todos sus coeficientes estadísticamente significativos y tienen estadísticos F sobre $2.6$. Recuerde que el $\bar R^2$ penaliza la inclusión de variables en el modelo, por lo que es una mejor medida de determinación de qué modelo utilizar.

f) (TAREA) Testee la siguiente hipótesis respecto al modelo (2): $H_0: \beta_1 = \beta_4$ 





\
\
\
\
\
\
\
\
\
\
\
\
\
\
\
\
\
\

