---
title: "Ayudantía 1"
author: "Juan Felipe Ly"
date: "19/08/2021"
output:
  html_document:
    df_print: paged
subtitle: Econometría I
---

```{r global_options, include=FALSE}
knitr::opts_chunk$set(echo=TRUE, warning=FALSE, message=FALSE)
```


```{r}
library(tidyverse)
```

# Pregunta 1

(a) Genere un vector que contenga la siguiente secuencia de números de 1 al 10: 1, 2, 3... 10.

```{r}
x1 <- seq(1, 10, 1) #opción 1
x1
```

```{r}
x2 <- 1:10 #opción 2
x2
```

```{r}
x3 <- seq(10) #opción 3
x3
```

```{r}
x4 <- c(1, 2, 3, 4, 5, 6, 7, 8, 9, 10) #opción 4
x4
```


(b) Genere un vector del 1 al 5 que contenga 10 elementos.

```{r}
x1 <- seq(1,5, length=10)
x1
```

\pagebreak

(c) Genere un vector que contenga los números: 10, 30, 50 y luego calcule su suma, suma acumulada y suma de los cuadrados de cada uno de los números.

```{r}
z <- c(10, 30, 50)
names(z) <- c("A", "B", "C")
z
```

```{r}
sum(z) # Suma
```

```{r}
cumsum(z) # suma acumulada
```

```{r}
sum(z**2) #suma de los cuadrados
```

# Pregunta 2

El vector vida_util contiene los años de vida útil restante de 5 máquinas, excepto para las máquinas B y D: 

```{r}
vida_util <- c("A"=6, "B"=NA, "C"=10, "D"=NA, "E"=20)
```

(a) Defina un vector $y$ que excluya los missing values (NA).

```{r}
y <- vida_util[-c(2,4)] #forma 1
y
```


```{r}
y <- vida_util[c(-2,-4)] # forma 2
y
```


```{r}
y <- vida_util[!is.na(vida_util)] # forma 3
y
```


```{r}
y <- na.omit(vida_util) # forma 4
y
```

(b) Calcule el promedio aritmético de la vida útil de las 5 máquinas.

```{r}
mean(vida_util, na.rm = TRUE) #forma 1
```


```{r}
mean(vida_util[!is.na(vida_util)]) #forma 2
```


```{r}
sum(vida_util[!is.na(vida_util)])/length(vida_util[!is.na(vida_util)]) #forma 3
```


(c) Calcule la proporción de máquinas que tienen una vida útil restante de 10 años o menos.

```{r}
mean(vida_util<=10, na.rm = TRUE)
```


(d) ¿Cuántas máquinas tienen una vida útil menor o igual a 10 años?

```{r}
sum(vida_util<=10, na.rm = TRUE)
```

\pagebreak

# Pregunta 3

La siguiente tabla presenta el número de unidades en stock de los productos 1 y 2 en cuatro zonas: 

| zona | stock_1 | stock_2|
|:-----| :-------|:-------|
| A    | 800     | 700    |
| B    | 200     | 300    |
| C    | 700     | 600    |
| D    | 300     | 400    |

(a) Construya dicha tabla como un data frame/tibble y asigne el dataframe a stock_total_df y el tibble a stock_total_tb 


```{r}
zona <- c("A", "B", "C", "D")
stock_1 <- c(800,200,700,300)
stock_2 <- c(700,300,600,400)
```

```{r}
stock_total_df <- data.frame(zona, stock_1, stock_2) # dataframe
stock_total_df
```

```{r}
stock_total_tb <- tibble(zona = c("A", "B", "C", "D"),
                         stock_1 = c(800,200,700,300),
                         stock_2 = c(700,300,600,400)
                         )
stock_total_tb
```

```{r}
class(stock_total_tb)
```

\pagebreak

(b) Escriba en el script summary(stock_total_tb) ¿Qué obtiene?

```{r}
summary(stock_total_tb)
```

(c) Escriba en el script str(stock_total_tb) y glimpse(stock_total_tb) ¿Qué obtiene?

```{r}
str(stock_total_tb) #forma 1
```

```{r}
glimpse(stock_total_tb) #forma 2 - parte de dplyr
```

(d) Presente las primeras tres y últimas dos observaciones de stock_total_tb

```{r}
stock_total_tb %>% 
  slice_head(n=3)
```

```{r}
stock_total_tb %>% 
  slice_tail(n=2)
```

\pagebreak

(e) Construya un tibble con las observaciones de las variables zona y stock_2

```{r}
stock_total_tb %>% 
  select(-stock_1) # forma 1
```

```{r}
stock_total_tb %>% 
  select(zona, stock_2) # forma 2
```

(f) Construya un tibble con los stocks de las zonas A y C

```{r}
stock_total_tb %>% filter(zona=="A" | zona=="C")
```

(g) Construya dos variables: (1) stock_total que sea igual a la suma de `stock_1` y `stock_2` y (2) `prop_stock` que es el porcentaje del stock total existente en una zona determinada.

```{r}
stock_total_tb <- stock_total_tb %>% 
  mutate(stock_total = stock_1 + stock_2, 
         prop_stock = (stock_total/sum(stock_total))*100)
stock_total_tb
```

(h) Genere una variable que toma el valor “alto” si el stock total de una zona determinada es mayor a 1000 e igual a “bajo”, si no son mayores.

```{r}
stock_total_tb <- stock_total_tb %>% 
  mutate(mayor = ifelse(stock_total > 1000, "alto", "bajo"))
stock_total_tb
```

(i) Guarde stock_total_tb con extensión .csv

```{r}
write_csv(stock_total_tb, file = "stock_total.csv")
```

















