---
title: "Ayudantía 1"
author: "Juan Felipe Ly"
date: "19/08/2021"
output:
  pdf_document: default
  html_document:
    df_print: paged
subtitle: Econometría I
---

```{r global_options, include=FALSE}
knitr::opts_chunk$set(echo=TRUE, warning=FALSE, message=FALSE)
```

```{r}
library(tidyverse)
```

# Pregunta 1

(a) Genere un vector que contenga la siguiente secuencia de números de 1 al 10: 1, 2, 3... 10.

```{r}

```

(b) Genere un vector del 1 al 5 que contenga 10 elementos.

(c) Genere un vector que contenga los números: 10, 30, 50 y luego calcule su suma, suma acumulada y suma de los cuadrados de cada uno de los números.

# Pregunta 2

El vector vida_util contiene los años de vida útil restante de 5 máquinas, excepto para las máquinas B y D: 

```{r}
vida_util <- c("A"=6, "B"=NA, "C"=10, "D"=NA, "E"=20)
```

(a) Defina un vector $y$ que excluya los missing values (NA).

```{r}

```

(b) Calcule el promedio aritmético de la vida útil de las 5 máquinas.

(c) Calcule la proporción de máquinas que tienen una vida útil restante de 10 años o menos.

(d) ¿Cuántas máquinas tienen una vida útil menor o igual a 10 años?

# Pregunta 3

La siguiente tabla presenta el número de unidades en stock de los productos 1 y 2 en cuatro zonas: 

| zona | stock_1 | stock_2|
|:-----| :-------|:-------|
| A    | 800     | 700    |
| B    | 200     | 300    |
| C    | 700     | 600    |
| D    | 300     | 400    |

(a) Construya dicha tabla como un data frame/tibble y asigne el dataframe a stock_total_df y el tibble a stock_total_tb 

(b) Escriba en el script summary(stock_total_tb) ¿Qué obtiene?

(c) Escriba en el script str(stock_total_tb) y glimpse(stock_total_tb) ¿Qué obtiene?

(d) Presente las primeras tres y últimas dos observaciones de stock_total_tb

(e) Construya un tibble con las observaciones de las variables zona y stock_2

(f) Construya un tibble con los stocks de las zonas A y C

(g) Construya dos variables: (1) stock_total que sea igual a la suma de `stock_1` y `stock_2` y (2) `prop_stock` que es el porcentaje del stock total existente en una zona determinada.

(h) Genere una variable que toma el valor “alto” si el stock total de una zona determinada es mayor a 1000 e igual a “bajo”, si no son mayores.

(i) Guarde stock_total_tb con extensión .csv

















