---
title: "Ayudantía 3"
author: "Juan Felipe Ly"
date: "02/09/2021"
output:
  html_document:
    df_print: paged
  pdf_document: default
subtitle: Econometría I
---

# ¿Discriminan los precios de las cadenas de comida rápida en función de la raza y las características de ingresos de un área?

```{r global_options, include=FALSE}
knitr::opts_chunk$set(echo=FALSE, warning=FALSE, message=FALSE)
```

```{r}
library(tidyverse)
library(haven)
library(kableExtra)
library(skimr)
library(broom)
library(stargazer)
```

```{r}
discrim <- read_dta("discrim.dta") %>% 
  na.omit()
``` 

a) ¿Cuántas variables y observaciones contiene la base de datos?

```{r results='hide'}
glimpse(discrim)
```

b) Muestre las primeras 10 observaciones.

```{r}
discrim %>% 
  slice_head(n=10) 
```

c) Determine los valores promedio, en la muestra, de `prpblck` (proporción de población afroamericana) y de `income` (ingreso familiar promedio), junto con sus desviaciones estándar. ¿Cuáles son las unidades de `prpblck` e `income`?

```{r}
discrim %>% 
  select("psoda", "income", "prpblck") %>% 
  skim() %>% 
  yank("numeric") %>%
  select(-c("n_missing", "complete_rate", "hist")) %>%
  kbl(booktabs = T, 
      col.names = c("Variables", "Media", "Desv. Estándar", "Mínimo", 
                    "p25", "p50", "p75", "Máximo"),
      linesep = '', 
      digits = 1) %>%
  kable_styling(full_width = F, latex_options = c("striped", "hold_position"))
```

d) Muestre la relación entre las variables `psoda`, `prpblck` e `income`, usando una matriz de dispersión. 

```{r fig.align='center'}
discrim %>% 
  select("psoda", "prpblck", "income") %>% 
  pairs()
```

e) Considere un modelo para explicar el precio de las bebidas refrescantes, `psoda`, en términos de la proporción de población afroamericana y de ingreso promedio: 

$$
psoda = \beta_0 + \beta_1 \cdot (prpblck) + \beta_2 \cdot (income) + u
$$

Estime este modelo mediante MCO y muestre un resumen con los resultados de la estimación obtenidos.
 

<center>
```{r results='asis'}
model <- lm(psoda ~ prpblck + income , data = discrim) 

stargazer(list(model), 
          type = "html", 
          header = FALSE, 
          no.space = TRUE,
          digits=6)
```
</center>

$$
\widehat{psoda} = 0.956 + 0.148 \cdot (prpblck) + 0.000002 \cdot (income) 
$$

```{r eval=FALSE, include=FALSE}
model %>% 
  tidy() %>% 
  kbl(booktabs = T, linesep = '', digits = 6) %>% 
  kable_styling(full_width = F, latex_options = c("striped", "hold_position"))
```

f) Interprete el intercepto.

**R**: En el caso de zonas que no tienen población afroamericana (`prpblck`=0) y la variable `income` toma valor 0 para esa observación, entonces el precio promedio de una soda mediana es de 0.9411 dólares. 

g) Interprete el coeficiente de prpblck y el de income.

**R**: Digamos que, manteniendo las demás variables constantes, si `prpblack` aumenta en 0.10 (10 puntos porcentuales), el precio de la soda mediana se estima que aumente en 0.0148 dólares, o casi 1.5 centavos. En el caso de `income`, si la mediana de ingreso de una familia aumenta en 1 dólar, manteniendo el resto de las variables constantes, entonces el precio promedio de la soda mediana se estima que aumente en en 0.000002 dólares. 

h) Interprete el R-squared obtenido en (e).

**R:** El R-squared obtenido indica que las variables `prpblck` e `income`, en conjunto, explican un 9.1% de la variabilidad de la variable regresada, psoda. 

i) Calcule la predicción del modelo para psoda cuando la proporción de población afroamericana es un 15\% y se tiene un ingreso familiar medio de 40000 dólares.

$$
psoda = \beta_0 + \beta_1 \cdot (prpblck) + \beta_2 \cdot (income) + u
$$

$$
\widehat{psoda} = 0.956 + 0.115 \cdot (prpblck) + 0.000002 \cdot (income) 
$$

$$
\widehat{psoda} = 0.956 + 0.115 \cdot (0.15) + 0.000002 \cdot (40000) 
$$

$$
\widehat{psoda} = 0.956 + 0.01725 + 0.064 = 1.03725\ \  dólares
$$


i) Calcule un intervalo de confianza para $\beta_1$ utilizando un nivel de confianza del 95%.

```{r}
confint(model, "prpblck", level = 0.95) %>% 
  kbl(booktabs = T, linesep = '', digits = 6) %>% 
  kable_styling(full_width = F, latex_options = c("striped", "hold_position"))
```

j) Calcule los precios de las sodas predichos por el modelo y los residuos. Muestre las primeras 10 observaciones de las variables `psoda`, psoda estimado y los residuos estimados por el modelo. 


```{r}
discrim %>% 
  mutate(Predpsoda = predict(model),
         Residuo = residuals(model)) %>% 
  select("psoda", "Predpsoda", "Residuo") %>% 
  slice_head(n=10) %>% 
  kbl(booktabs = T, linesep = '', digits = 6) %>% 
  kable_styling(full_width = F, latex_options = c("striped", "hold_position"))
```

















