---
title: "Ayudantía 3"
author: "Juan Felipe Ly"
date: "02/09/2021"
output:
  pdf_document: default
  html_document:
    df_print: paged
subtitle: Econometría I
---

```{r global_options, include=FALSE}
knitr::opts_chunk$set(echo=TRUE, warning=FALSE, message=FALSE)
```

```{r include=TRUE, warning=FALSE, message=FALSE}
library(tidyverse)
library(stargazer)
library(kableExtra)
library(skimr)
library(haven)
```

# ¿Discriminan los precios de las cadenas de comida rápida en función de la raza y las características de ingresos de un área?

Para contestar el siguiente ejercicio, se utilizará la base de datos `discrim.dta` que contiene observaciones respecto de precios y características demográficas de distintas cadenas de comida rápida en Estados Unidos. Los datos son utilizados en el libro "Introducción a la Econometría" de Jeffrey Wooldridge.

a) ¿Cuántas variables y observaciones contiene la base de datos?

```{r}

```

b) Muestre las primeras 10 observaciones.

```{r}

```

c) Determine los valores promedio, en la muestra, de `prpblck` (proporción de población afroamericana) y de `income` (ingreso familiar promedio), junto con sus desviaciones estándar. ¿Cuáles son las unidades de `prpblck` e `income`?

```{r}

```

d) Muestre la relación entre las variables `psoda`, `prpblck` e `income`, usando una matriz de dispersión. 

```{r}

```

e) Considere un modelo para explicar el precio de las bebidas refrescantes, `psoda`, en términos de la proporción de población afroamericana y de ingreso promedio:

$$
\begin{aligned}
psoda = \beta_0 + \beta_1 \cdot prpblck  + \beta_2 \cdot income + u \\
\end{aligned}                    
$$

Estime este modelo mediante MCO y muestre un resumen con los resultados de la estimación obtenido.

```{r}

```

f) Interprete el intercepto.

```{r}
#

```


g) Interprete el coeficiente de `prpblck` y el de `income`.

```{r}
# 

```


h) Interprete el R-squared obtenido en (e).

```{r}
#

```


i) Calcule un intervalo de confianza para $\beta_1$ utilizando un nivel de confianza del 95%.

```{r}

```

j) Calcule los precios de las sodas predichos por el modelo y los residuos. Muestre las primeras 10 observaciones de las variables `psoda`, `psoda` estimado y los residuos estimados por el modelo. 

```{r}

```
















